最高法院刑事裁定　　　　　　　九十六年度台抗字第四０一號
抗　告　人　甲○○
被　　　告　乙○○
　　　　　　丙○○
上列抗告人因被告等違反著作權法，聲請將刑事判決書登報案件
，不服台灣高等法院高雄分院中華民國九十六年六月一日所為裁
定（九十六年度聲字第六０二號），提起抗告，本院裁定如下：
    主  文
抗告駁回。
    理  由
本件原裁定以被告乙○○、丙○○共同意圖營利而以重製之方法
侵害他人之著作財產權，觸犯著作權法第九十一條第一項之罪及
同法第九十一條之一第一項之罪，業經原審法院於民國九十五年
十一月二十二日以九十五年度上更（一）字第一九七號判決各處
有期徒刑六月，並經本院於九十六年四月十九日以九十六年度台
上字第二０一六號判決程序駁回上訴確定。抗告人甲○○係該案
之被害人，聲請命被告二人將判決書登報，以回復聲請人之名譽
，固無不合。惟查該院上開判決書之全文篇幅長達十三頁，全文
刊登不易，本院上開第三審判決多為法律上之理由，故認將該院
九十五年度上更（一）字第一九七號確定判決之主文及事實刊登
於報紙，即足已彰顯被告二人之犯罪事實及受處刑之情形，而達
回復抗告人名譽之效果。參以被告二人自九十年十二月間起，擅
自以重製之方法侵害抗告人之著作權，並發行銷售全國，已於九
十二年六月六日停止銷售等情，爰依法裁定被告二人應將該院九
十五年度上更（一）字第一九七號刑事判決之主文及事實部分於
自由時報、蘋果日報、聯合報、中國時報，任擇二報紙不固定版
以黑色普通字體，標題四號字，內文六號字刊登一日，逾此部分
之聲請，核無必要，為無理由，應予駁回等情。經核於法尚無不
合。另按犯著作權法第九十一條至第九十五條之罪者，因被害人
或其他有告訴權人之聲請，得令將判決書全部或一部登報，其費
用由被告負擔，同法第九十九條定有明文。其刊登之內容及方式
以昭示被告犯罪及受處刑之情形而達回復被害人之名譽，並藉此
教育民眾共同尊重及保護著作權，即為已足，至刊登之範圍、字
體、版面等項，俱屬法院得依職權自由裁量之事項，茍法院已審
酌一切情狀而為裁定，自不得以該裁定未完全符合聲請內容，遽
指為違背法令。抗告意旨略謂：被告二人將翻印之盜版書籍以低
價大量傾銷，影響抗告人權益至深且鉅，原裁定未指定應刊登於
自由時報、蘋果日報、聯合報、中國時報四報之頭版，且所命刊
登之字體不夠大，尚不足以回復被害人名譽及教育廣大民眾云云
，顯係就原裁定法院得依職權自由裁量並已審酌說明之事項，徒
以自己之說詞，任指其違法，尚無理由，應予駁回。
據上論結，應依刑事訴訟法第四百十二條，裁定如主文。
中　　華　　民　　國　九十六　年　　八　　月　二十三　日
                      最高法院刑事第七庭
                          審判長法官  張　淳　淙
                                法官  劉　介　民
                                法官  張　春　福
                                法官  洪　昌　宏
                                法官  蔡　彩　貞
      本件正本證明與原本無異
                                      書  記  官
中　　華　　民　　國　九十六　年　　八　　月　二十九　日
                                                      ｖ
